【裁判字號】    97,交聲,44
【裁判日期】    970313
【裁判案由】    交管條例聲異
【裁判全文】
臺灣板橋地方法院交通事件裁定          97年度交聲字第44號
原處分機關  交通部公路總局臺北區監理所
異  議  人
即受處分人  甲○○
上列異議人即受處分人因違反道路交通管理處罰條例案件，不服
原處分機關於中華民國96年12月17日所為之裁決處分（裁決書案
號：北監自裁字裁00-000000000號），聲明異議，本院裁定如下
：
    主  文
原處分撤銷。
甲○○不罰。
    理  由
一、原處分意旨略以：異議人即受處分人甲○○不依限期於民國
    96年4 月29日前，就其所有之車牌號碼BS-5191 號自用小客
    車辦理定期檢驗，爰依道路交通管理處罰條例第17條第1 項
    規定，裁處罰鍰新臺幣（下同）1400元，並註銷牌照。
二、聲明異議意旨略以：異議人曾於96年4 月29日、同年10月29
    日前往臺北縣三重市○○路○ 段87號金翼銓有限公司參加定
    期檢驗，因有違規裁罰紀錄未結，無法驗車，然前述裁罰處
    分業據異議人聲明異議，異議人是否應受裁罰及其罰鍰金額
    均未確定，致無法完成驗車，竟遭裁罰，殊難甘服，爰依法
    聲明異議。
三、按汽車不依限期參加定期檢驗或臨時檢驗者，處汽車所有人
    新臺幣900 元以上1800元以下罰鍰；逾期1 個月以上者並吊
    扣其牌照，至檢驗合格後發還，逾期6 個月以上者，註銷其
    牌照，道路交通管理處罰條例第17條第1 項定有明文。又汽
    車所有人或駕駛人應於向公路監理機關辦理汽車檢驗、各項
    登記或換發牌照、執照前，繳清其所有違反本條例尚未結案
    之罰鍰，為同條例第9 條之1 所明定。惟違反道路交通管理
    處罰條例受處分人，不服主管機關所為之處罰，得於接到裁
    決書之翌日起20日內，向管轄地方法院聲明異議，此為人民
    救濟之權利，應予保障。是該條例第9 條之1 所稱「尚未結
    案之罰鍰」，應以其處分業已終局確定者為限，先予敘明。
四、經查，異議人未依規定限期於96年4 月29日前，就其所有之
    車牌號碼BS-5191 號自用小客車辦理定期檢驗之事實，為異
    議人所不爭執。惟異議人前因違反道路交通管理處罰條例第
    33條第1 項規定，經交通部公路總局臺北區監理所於96年5
    月23日以北監自裁字裁40-Z00000000號裁處罰鍰6000元，異
    議人不服聲明異議，經本院於96年9 月29日以96年度交聲字
    第858 號裁定撤銷原處分，改處罰鍰4000元，並記違規點數
    1 點，嗣為臺灣高等法院97年1 月3 日96年度抗字第869 號
    裁定撤銷發回，尚未確定，有本院96年度交聲字第858 號、
    臺灣高等法院96年度交抗字第869 號交通事件裁定各1 件附
    卷可資佐證。異議人因前述交通違規事件所受裁罰處分之救
    濟程序尚未終結，其裁罰處分並未確定，異議人自無先行繳
    納罰鍰之義務。乃原處分機關不問其處分確定與否，以汽車
    所有人繳清所有違反道路交通管理處罰條例尚未結案之罰鍰
    為完成汽車檢驗之條件（見交通部公路總局臺北區監理所96
    年8 月21日北監自字第0962012821號函），致異議人未能依
    限參加定期檢驗，自非可歸責於異議人。原處分機關遽予裁
    罰，容有未洽。從而，本件異議為有理由，爰撤銷原處分，
    併為異議人不罰之諭知，以昭審慎。
據上論斷，應依道路交通案件處理辦法第20條，裁定如主文。
中    華    民    國    97    年    3     月    13    日
                        交通法庭  法  官  廖  怡  貞
以上正本證明與原本無異
如不服本裁定應於送達後5 日內向本院提出抗告狀
                                  書記官  林  惠  齡
中    華    民    國    97    年    3    月    14    日


司法院資訊處製作；財團法人民間司法改革基金會備份。
